【裁判字號】    92,小抗,5
【裁判日期】    921226
【裁判案由】    履行契約
【裁判全文】
臺灣台中地方法院民事裁定  九十二年度小抗字第五號
    抗  告  人  林微庸
    相  對  人  甲○○
右當事人間請求履行契約事件，抗告人對於民國九十二年九月三十日本院台中簡易庭
九十二年度中小字第一四四六號第一審裁定提起抗告，本院裁定如左：
    主      文
原裁定廢棄。
抗告費用由相對人負擔。
    理      由
一、抗告意旨略稱：相對人係以「周福城」名義承租抗告人所有坐落台中市○○路一
    ００號八樓之五之房地，依民事訴訟法第十二條、第十四條之規定，上開建物所
    在地之法院即本院應有管轄權；且相對人現住於台中市○○路一００號八樓之三
    ，亦為本院權區內；抗告人幾近七十二餘歲高齡身軀而要維護登記名下所有房地
    的基本權益，原審裁定將本件訴訟移送至臺灣高雄地方法院，顯係勞眾傷神，且
    不合法等語。
二、按因契約涉訟者，如經當事人定有債務履行地，得由該履行地之法院管轄。民事
    訴訟法第十二條定有明文。此項規定乃同法第一條、第二條「以原就被原則」之
    特別審判籍。經查，本件抗告人即原告起訴主張之事實為：相對人偕同周福城於
    民國九十年十月十八日以周福城名義承租抗告人所有門牌號碼台中市○○路一０
    ０號八樓之五之房屋，約定租賃期間自九十年十月一日起至九十一年九月三十日
    止，每月租金為新台幣（下同）三千六百元，嗣周福城未按期繳納租金，經抗告
    人依法終止租約後，相對人於九十二年四月二十三日出具切結保證書載明：願將
    上開房屋前所積欠之租金含管理費、水費、電費於九十二年五月十五日起按月給
    付三千六百元，直至租金全部清償完畢為止，租金直接以郵局匯票於每月十五日
    前寄至台中市○○區○街一０─四號十三樓抗告人處收，並於原審九十二年八月
    二十六日言詞辯論期日明確表示依上開切結保證書之約定請求相對人給付。則依
    上開切結所載之履行方式，顯有以抗告人住所為債務履行地之意。則抗告人對相
    對人向切結書所指債務履行地之本院提起履行契約訴訟，依民事訴訟法第十二條
    規定，本院對該訴訟自有管轄權。原審誤認無管轄權而為移轉管轄之裁定，自有
    違誤。抗告意旨指摘原裁定不當，求予廢棄，為有理由。爰將原裁定廢棄，以符
    法制。
三、依民事訴訟法第四百三十六條之三十二第三項、第四百三十六條之二十四、四百
    九十二條第二項、第九十五條、第七十八條，裁定如主文。
中      華      民      國    九十二    年    十二      月     二十六   日
                          台灣台中地方法院民事第一庭
~B審判長法官  林清鈞
~B      法官  許文碩
~B      法官  吳幸芬
右為正本係照原本作成
本件不得再抗告
中      華      民      國    九十二    年    十二      月    二十六     日
~B法院書記官


司法院資訊處製作；財團法人民間司法改革基金會備份。
